【裁判字號】    90,易,297
【裁判日期】    900928
【裁判案由】    就業服務法
【裁判全文】
臺灣花蓮地方法院刑事判決                          九十年度易字第二九七號
    被      告  甲○○○○股份有限公司
    被告兼右代
    表人
                乙○○
    被      告  學海企業股份有限公司
    代  表  人  丙○○
右列被告因違反就業服務法案件，經檢察官提起公訴（八十九年度偵字第三五三一號
），本院判決如左：
    主  文
乙○○雇主未經許可聘僱他人所申請聘僱之外國人，其聘僱人數為壹人，科罰金新台
幣伍萬元，如易服勞役，以新台幣玖佰元（即銀元參佰元）折算壹日。
甲○○○○股份有限公司其代表人，因執行業務違反雇主不得未經許可聘僱他人所申
請聘僱之外國人之規定，其聘僱人數為壹人，科罰金新臺幣參萬元。
學海企業股份有限公司其代表人，違反任何人不得媒介外國人非法為他人工作之規定
，科罰金新台幣陸萬元。
    事  實
一、丙○○（另案為公訴不受理之判決）係設於花蓮市○○○街六號學海企業股份有
    限公司（以下簡稱：學海公司）之代表人，未經許可，於民國（下同）八十七年
    三、四月間自丁○○處取得己○○（另案審理）之身分證、印章等相關資料後，
    以己○○名義向行政院勞工委員會職業訓練局申請聘僱外勞以擔任監護工之工作
    ，其後聘僱之菲籍勞工ＲＡＭＩＳＣＡＬ  ＢＥＮＩＴＯ  ＡＤＡＯＡＧ於入境
    台灣後隨即經學海公司媒介至甲○○○○股份有限公司（以下簡稱：屹華公司）
    工作。而乙○○則係設於花蓮市○○路六十五號屹華公司之代表人，明知不得未
    經許可聘僱他人所申請聘僱的外國人，竟自八十七年七月二日起，以每月新台幣
    （下同）一萬五千八百四十元的代價，聘僱由學海公司媒介以己○○名義申請聘
    僱的上開菲籍看護工ＲＡＭＩＳＣＡＬ  ＢＥＮＩＴＯ  ＡＤＡＯＡＧ在花蓮市
    ○○路六五號、花蓮市○○○街一號等處從事大理石切割工作，工作期間該外籍
    勞工之薪資均由屹華公司支付，迨至八十九年五月五日十五時二十分許，為警在
    花蓮市○○○街一號當場查獲。
二、案經花蓮縣警察局新城分局報請台灣花蓮地方法院檢察署檢察官偵查起訴。
    理  由
一、右揭犯罪事實，業據被告乙○○、丙○○於本院審理時坦承不諱，核與證人丁○○、戊○○於本院審理時證述之情節相符，並經上開外籍勞工於警訊時供述在卷
    ，且有違反社會秩序維護法案件現場臨檢紀錄表、行政院勞委會公函、申請書（
    均為影本）、現場查獲照片一幀附卷可稽，本件事證明確，被告犯行均洵堪認定
    ，應依法論科。
二、按任何人不得媒介外國人非法為他人工作，違反上開規定者，處六月以下有期徒
    刑、拘役或科或併科新台幣十五萬元以下罰金，法人之代表人因執行業務犯上開
    之罪者，除處罰其行為人外，對該法人或自然人亦科以各該項之罰金，就業服務
    法第五十六條、第五十九條第一項、第四項定有明文。又按雇主不得聘僱或留用
    他人所申請聘僱之外國人，法人之代表人，因執行業務而犯者，該法人亦應科以
    罰金刑，就業服務法第五十三條第三款、第五十八條第二項亦分別定有明文。本
    件被告丙○○係被告學海公司法人之代表人，違反不得媒介外國人非法為他人工
    作之規定，被告學海公司應依就業服務法第五十九條第四項規定論科。又被告乙○○係屹華公司之代表人，竟未經許可聘僱他人所申請聘僱之外國人（其聘僱人
    數為一人），核係違反就業服務法第五十三條第三款規定，而應依同法第五十八
    條第一項前段規定論處。被告屹華公司亦應依同法第五十八條第二項規定論科。
    爰審酌被告學海公司負責人丙○○之犯罪動機、目的、所用手段、所生危害，量
    處被告學海公司如主文所示之刑。另審酌被告乙○○擔任屹華公司之代表人竟違
    法聘僱外籍人士在公司所經營之工廠工作，足以妨礙本國人之就業機會、勞動條
    件，並影響國民之工作權，惟僅非法聘僱一人，且已經坦承犯行等一切情狀，量
    處如主文所示之刑，並諭知易服勞役之折算標準。而被告屹華公司則量處如主文
    所示之刑，又因被告學海公司及被告屹華公司均為法人，無法易服勞役，故不另
    為易服勞役折算標準之諭知，併此敘明。
據上論斷，應依刑事訴訟法第二百九十九條第一項前段，就業服務法第五十三條第三
款、第五十六條、第五十八條第二項、第五十九條第一項、第四項，刑法第十一條前
段、第四十二條第二項，罰金罰鍰提高標準條例第二條，判決如主文。
中      華      民      國    九十      年      九      月    二十八    日
                              臺灣花蓮地方法院刑事庭
                                  法  官  林  國  泰
右正本證明與原本無異。
如對本判決不服，應於送達後十日內，向本院提出上訴狀。（應抄附繕本）
                                  法院書記官
中      華      民      國    九十      年      十      月     十六     日
附錄本判決論罪之法律條文：
就業服務法：
第 53 條    雇主不得有左列行為：
            一  聘僱或留用未經許可或許可失效之外國人。
            二  以本人名義聘僱外國人為他人工作。
            三  未經許可聘僱或留用他人所申請聘僱之外國人。
            四  指派所聘僱之外國人從事申請許可以外之工作。
第五十六條：任何人不得媒介外國人非法為他人工作。
第 58 條    違反第五十三條第一款、第二款或第三款規定，其聘僱或留用人數為一人
            者，處六月以下有期徒刑、拘役或科或併科新台幣九萬元以下罰金；其聘
            僱或留用人數為二人以上者，處三年以下有期徒刑、拘役或科或併科新台
            幣三十萬元以下罰金。
            法人之代表人、法人或自然人之代理人、受僱人或其他從業人員，因執行
            業務犯前項之罪者，除處罰其行為人外，對該法人或自然人亦科以前項之
            罰金。
第 59 條    違反第五十六條規定者，處六月以下有期徒刑、拘役或科或併科新台幣十
            五萬元以下罰金。
            意圖營利而犯前項之罪者，處三年以下有期徒刑、拘役或科或併科新台幣
            六十萬元以下罰金。
            以犯第一項之罪為常業者，處五年以下有期徒刑、拘役或科或併科新台幣
            一百五十萬元以下罰金。
            法人之代表人、法人或自然人之代理人、受雇人或其他從業人員，因執行
            業務犯前三項之罪者，除處罰其行為人外，對該法人或自然人亦科以各該
            項之罰金。


司法院資訊處製作；財團法人民間司法改革基金會備份。
